【裁判字號】    98,審訴,1215
【裁判日期】    980629
【裁判案由】    毒品危害防制條例
【裁判全文】
臺灣桃園地方法院刑事判決            98年度審訴字第1215號
公  訴  人  臺灣桃園地方法院檢察署檢察官
被      告  甲○○
指定辯護人  本院公設辯護人  陳瑞明
上列被告因毒品危害防制條例案件，經檢察官提起公訴（98年度
毒偵字第901 號），嗣被告於準備程序進行中為有罪之陳述，經
本院合議庭裁定由受命法官獨任進行簡式審判程序後，聲請改依
協商程序而為判決，本院判決如下：
    主  文
甲○○施用第一級毒品，處有期徒刑陸月；又施用第二級毒品，
處有期徒刑貳月，扣案之甲基安非他命貳包連同包裝袋貳只（合
計毛重零點貳柒公克，因鑑驗使用零點零壹公克）均沒收銷燬之
，玻璃球吸食器壹個沒收。應執行有期徒刑柒月，扣案之甲基安
非他命貳包連同包裝袋貳只（合計毛重零點貳柒公克，因鑑驗使
用零點零壹公克）均沒收銷燬之，玻璃球吸食器壹個沒收。
    事實及理由
一、本件被告所犯係死刑、無期徒刑或最輕本刑為3 年以上有期
    徒刑以外之罪，其於準備程序中就被訴事實為有罪之陳述，
    經本院告知簡式審判程序之旨，並聽取公訴人、被告及辯護
    人之意見後，爰依刑事訴訟法第273 條之1 第1 項規定合議
    裁定由受命法官獨任進行簡式審判程序。
二、被告甲○○前有違反廢止前麻醉藥品管理條例、毒品危害防
    制條例前科（不構成累犯），其前於民國95年間因施用毒品
    案件，經本院以95年度毒聲字第1074號裁定送觀察、勒戒後
    ，因認有繼續施用毒品之傾向，復經本院以96年度毒聲字第
    89號裁定令入戒治處所施以強制戒治，於96年11月20日執行
    完畢釋放出所，並經臺灣桃園地方法院檢察署檢察官於97年
    3 月28日以96年度戒毒偵字第330 號為不起訴處分確定。詎
    其仍不知悔改，明知海洛因、安非他命係毒品危害防制條例
    第2 條第2 項第1 款、第2 款所規定之第一、二級毒品，不
    得非法持有、施用，竟基於施用第一級毒品海洛因之犯意，
    於前揭強制戒治執行完畢後5 年內之98年2 月19日下午某時
    ，在桃園縣中壢市某友人住處，施用第一級毒品海洛因1 次
    ；另基於施用第二級毒品安非他命之犯意，於98年2 月19日
    16時30分許，在上址施用第二級毒品安非他命1 次。嗣於98
    年2 月20日15時43分許，在桃園縣平鎮市○○路507 號旁為
    警查獲，並扣得甲基安非他命2 包連同包裝袋2 只 (合計毛
    重0.27公克，因鑑驗使用0.01公克）及其所有供（但非專供
    ）施用毒品所用之玻璃球吸食器1 個。案經桃園縣政府警察
    局平鎮分局報告臺灣桃園地方法院檢察署檢察官偵查後起訴
    。
三、證據名稱：
  (一)被告於警詢之部分自白、偵訊及本院準備程序中之自白。
  (二)台灣檢驗科技股份有限公司濫用藥物檢驗報告暨桃園縣政
      府警察局平鎮分局被採尿人尿液暨毒品真實姓名與編號對
      照表、台灣檢驗科技股份有限公司濫用藥物檢驗報告各1
      份附卷可稽。
  (三)甲基安非他命2 包連同包裝袋2 只 (合計毛重0.27公克，
      因鑑驗使用0.01公克）及玻璃球吸食器1 個扣案可資佐證
      。
四、本件經檢察官與被告於審判外達成協商之合意且被告已認罪
    ，其合意內容為：就其施用第一級毒品部分，被告願受科刑
    範圍為有期徒刑6 月，就其施用第二級毒品部分，被告願受
    科刑範圍為有期徒刑2 月，應執行有期徒刑7 月。經查，上
    開協商合意並無刑事訴訟法第455 條之4 第1 項所列情形之
    一，檢察官聲請改依協商程序而為判決，本院爰不經言詞辯
    論，於協商合意範圍內為協商判決，合予敘明。
五、扣案之甲基安非他命2 包連同包裝袋2 只 (合計毛重0.27公
    克，因鑑驗使用0.01公克），經送鑑定結果，確含甲基安非
    他命成分，有台灣檢驗科技股份有限公司濫用藥物檢驗報告
    1 紙在卷可稽，均應依毒品危害防制條例第18條第1 項前段
    規定，沒收銷燬之；包裹第二級毒品甲基安非他命之包裝袋
    與前開毒品無從完全剝離，均併依毒品危害防制條例第18條
    第1 項前段規定，沒收銷燬之。扣案之玻璃球吸食器1 個，
    係被告所有供（但非專供）施用毒品所用之物，業經被告自
    承在卷，應依刑法第38條第1 項第2 款宣告沒收。
六、應適用之法條：刑事訴訟法第273 條之1 第1 項、第455 條
    之4 第2 項、第455 條之8 ，毒品危害防制條例第10條第1
    項、第2 項、第18條第1 項前段，刑法第11條、第51條第5
    款、第38條第1 項第2 款。
七、本判決除有刑事訴訟法第455 條之4 第1 項第1 款、第2 款
    、第4 款、第6 款、第7 款所定情形之一，或違反同條第2
    項規定者外，不得上訴。
八、如不服本件判決，得自收受判決送達之日起10日內，向本院
    提出上訴書狀，上訴於第二審法院。
本案經檢察官潘怡華到庭執行職務。
中    華    民    國    98    年    6     月    29    日
                  刑事庭  法  官  徐  培  元
以上正本證明與原本無異。
如不服本判決應於收受判決後10日內向本院提出上訴書狀，並應
敘述具體理由。其未敘述上訴理由者，應於上訴期間屆滿後20日
內向本院補提理由書 (均須按他造當事人之人數附繕本)「 切勿
逕送上級法院」。
                          書記官  張  筆  隆
中    華    民    國    98    年    6     月    29    日
附錄本件論罪科刑法條：
毒品危害防制條例第10條
施用第一級毒品者，處六月以上五年以下有期徒刑。
施用第二級毒品者，處三年以下有期徒刑。


司法院資訊處製作；財團法人民間司法改革基金會備份。
